臺灣雲林地方法院刑事裁定
110年度聲字第932號
聲  請  人  
即  被  告  劉耿斌



指定辯護人  本院公設辯護人  郭雅琳  
上列聲請人即被告因違反毒品危害防制條例案件（本院110年度
訴字第514號），聲請具保停止羈押，本院裁定如下：
    主  文
聲請駁回。
    理  由
一、聲請意旨略以：聲請人即被告劉耿斌（下稱被告）羈押前與
    妹妹同住，妹妹因腳部受傷可能癱瘓，需被吿返家照料，願
    提出新臺幣（下同）10,000元之交保金，並定期報到，爰聲
    請准予具保停止羈押等語。
二、按被告經法官訊問後，認為犯罪嫌疑重大，而有下列情形之
    一，非予羈押，顯難進行追訴、審判或執行者，得羈押之︰㈠
    逃亡或有事實足認為有逃亡之虞者。㈡有事實足認為有湮滅
    、偽造、變造證據或勾串共犯或證人之虞者。㈢所犯為死刑
    、無期徒刑或最輕本刑為5年以上有期徒刑之罪，有相當理
    由認為有逃亡、湮滅、偽造、變造證據或勾串共犯或證人之
    虞者，刑事訴訟法第101條第1項定有明文。次按關於羈押與
    否之審查，其目的僅在判斷有無實施羈押強制處分之必要，
    並非認定被告有無犯罪之實體審判程序，故關於羈押之要件
    ，無須經嚴格證明，以經釋明得以自由證明為已足；至於被
    告是否成立犯罪，乃本案實體上應予判斷之問題。又所謂羈
    押必要性，除有刑事訴訟法第114條各款所列情形之一不得
    駁回者外，係由法院就具體個案，在不違背通常生活經驗之
    定則或論理法則之情形下，依職權審酌認定。且羈押之必要
    與否，應按訴訟進行程度，及其他一切情事，由法院斟酌認
    定。亦即依訴訟進行程度、犯罪性質、犯罪實際情狀及其他
    一切情事，審慎斟酌有無上開保全或預防目的，依職權妥適
    裁量，俾能兼顧國家刑事追訴、刑罰權之順暢執行及人權保
    障。如就客觀情事觀察，法院羈押或延長羈押之裁定在目的
    與手段間之衡量，並無明顯違反比例原則情形，即無違法或
    不當可言。
三、經查：
  ㈠本案被告因違反毒品危害防制條例案件，經臺灣雲林地方檢
    察署檢察官向本院提起公訴。經本院訊問後坦承起訴書附表
    一編號１至４、６、９所示販賣第二級毒品甲基安非他命予程晋
    德、齊秀月、陳雅玲、葉衣惠、呂鏘財及王淑惠等犯行之事
    實；及起訴書附表一編號５轉讓禁藥與陳雅玲，並有證人程
    晋德、齊秀月、陳雅玲、葉衣惠、呂鏘財及王淑惠之證述及
    其他卷內證據可資佐證，足認被告涉犯毒品危害防制條例第
    4條第2項販賣二級毒品罪及犯藥事法第83條第1項之轉讓禁
    藥罪之犯罪嫌疑重大。又被告所犯之販賣第二級毒品罪為最
    輕本刑10年以上有期徒刑之重罪，法定刑甚長，而不甘受罰
    逃避刑責是基本人性，被告本有相當高的可能性會為了避免
    接受長期的自由刑而逃亡在外，加以被告因施用毒品犯行經
    本院以110年度毒聲字第223號令入勒戒處所觀察勒戒，且被
    告自陳販賣毒品是為了賺量差，可見被告有施用毒品行為，
    而施用毒品者，實務上經常發現有施用毒品者會為了繼續施
    用毒品，而拒絕到案接受審問、處罰或執行，被告拒絕到案
    的可能性實在不低，再者，被告曾於民國103年間，經本院
    以103年度六簡字第160號判決判處有期徒刑6月確定，在該
    案件與其他案件執行期間被告並未接受執行，經通緝後始到
    案，可見被告的意志薄弱，以被告在短期的自由刑都已經有
    拒絕到案接受執行的記錄來看，本件被告要接受長期的自由
    刑，被告有更高的機率會拒絕到案接受審問、處罰，有相當
    理由足認被告有逃亡之虞，有羈押之原因。經審酌被告自陳
    無法提出保證金予以具保，顯然並無適當替代的手段來擔保
    被告到庭接受審問、處罰或執行，因此認為有羈押之必要，
    故應依刑事訴訟法第101條第1項第3款，爰由本院受命法官
    處分自110年10月7日起予以羈押3月在案。
  ㈡被告固以前詞請求具保停止羈押云云。惟查：
  ⒈被告本案所涉犯販賣第二級毒品罪，係法定最輕本刑5年以上
    有期徒刑之重罪，而參諸檢察官起訴及被告坦認之犯罪情節
    ，可知被告係於不同時間，分別販賣第二級毒品甲基安非他
    命予起訴書附表一編號１至４、６、９所列之程晋德等人，則本
    案適用法律之結果，可能論處之罪、刑非輕，衡諸常情，重
    罪常伴有逃亡之高度可能，係趨吉避凶、脫免刑責之基本人
    性。佐以被告前於93年間，因詐欺案件未遵期到案執行（得
    易科罰金之有期徒刑），97年間，因施用毒品案件未遵期到
    案執行（得易科罰金之有期徒刑），及101年間，曾因施用
    毒品、傷害等案件未遵期到案執行（均得易科罰金之有期徒
    刑、拘役），103年間，因施用毒品案件未遵期到案執行（
    得易科罰金之有期徒刑），又於104年間，因施用毒品案件
    未遵期到案執行（不得易科罰金之有期徒刑），而經臺灣雲
    林地方檢察署發布通緝，有臺灣高等法院通緝紀錄表在卷可
    按，堪認被告曾有涉案逃亡之事實，而被告面臨輕罪案件之
    執行即未遵期到案執行，則其本案涉犯之重罪，逃亡誘因自
    然倍增。又被告可能逃亡之疑慮，非因其泛稱可提出具保金
    10,000元並定期報到云云即可當然排除。是被告所執情詞容
    非動搖本院以有相當理由足認被告有逃亡之虞，而認具羈押
    之原因及必要性後所為羈押處分之理由。至於被吿所稱需返
    家照料妹妹乙節，與有無羈押被吿之原因及必要之判斷無涉
    ，尚難有據，附此敘明。
  ⒉從而，本案被告原有之刑事訴訟法第101條第1項第3款羈押之
    原因尚未消滅，且參諸目前卷證所示資料，尚無法以具保、
    責付、限制住居等其他對被告自由權利侵害較輕微之強制處
    分措施替代。本院權衡國家刑事司法權之有效行使、社會秩
    序及公共利益、被告人身自由之私益及防禦權受限制之程度
    等情狀後，認對被告採此拘束人身自由措施，仍屬相當而必
    要之手段，為確保後續審判程序之順利進行，仍有繼續羈押
    被告之必要。此外，復查無刑事訴訟法第114條各款所列不
    得駁回聲請具保停止羈押之情形，故被告前揭聲請，為無理
    由，應予駁回。
四、依刑事訴訟法第220條，裁定如主文。
中　　華　　民　　國　　110 　年　　11　　月　　16　　日
　　　　　　　　　  刑事第六庭  審判長法  官  鍾世芬
　　　　　　　　　　　　　　　　　　  法  官  簡伶潔
　　　　　　　　　　　　　　　　　　  法  官  陳韋仁
以上正本證明與原本無異。
如不服本裁定應於送達後5日內向本院提出抗告狀。
中　　華　　民　　國　　110 　年　　11　　月　　16　　日
                                      書記官  陳映佐